# 请问陈版

提问人：aller 时间：2013-12-10 15:45:54
A公司持有B公司10%股份，持有C公司25%股份，C公司持有B公司63%。那A公司对于B公司应采用成本法还是权益法呢？

回答人：chenyiwei
假设没有其他需要特殊考虑的因素，按照一般的股权比例与控制力、影响力之间的关系来理解，C是B的母公司，A对C有重大影响，也就意味着A对B有重大影响，B是A的联营企业，因此A对B的 10 ％股权投资应按权益法核算。